【裁判字號】    89,訴,2268
【裁判日期】    900103
【裁判案由】    偽造有價證券等
【裁判全文】
臺灣高雄地方法院刑事判決                        八十九年度訴字第二二六八號
    公  訴  人  臺灣高雄地方法院檢察署檢察官
    被      告  丙○○
    指定辯護人  本院公設辯護人  乙○○
右列被告因偽造有價證券等案件，經檢察官提起公訴（八十九年度偵字第一七九一九
號），本院判決如左：
        主  文
丙○○意圖供行使之用，而偽造有價證券，處有期徒刑參年。
偽造之發票人「丁○○」名義，發票日民國八十八年六月二十二日，面額新台幣參拾
萬元，票號00000000號之本票壹張，及附條件買賣合約書上偽造「丁○○」
之署押壹枚，均沒收。
        事  實
一、丙○○於民國八十八年一月四日起，任職於右達汽車股份有限公司（下稱右達公
    司）擔任銷售馬自達牌（ｍａｚｄａ）客、貨車之銷售業務人員，其業務職掌包
    括汽車銷售、車款收受及客戶向福灣企業股份有限公司（下稱福灣公司）辦理分
    期付款買賣之附條件買賣事宜。緣丁○○於八十八年六月間，向右達公司購買車
    號ＺＧ－０七二三號自用小客車，並將總價金新台幣（下同）五十六萬二千元及
    印章一枚交由丙○○辦理。詎丙○○因先前作生意失敗，為償還債務，竟意圖為
    自己不法之所有，於八十八年六月間某日，利用業務上持有價金之便，將其中三
    十萬元變易持有為所有而將其侵占入己。其為掩飾侵占犯行，以偽造「丁○○」
    之署名及盜用「丁○○」印文之方式，偽開發票人為丁○○，票號000000
    00號，發票日為八十八年六月二十二日、金額三十萬元之本票一紙。再於八十
    八年六月二十四日，同樣以偽造「丁○○」之署名及盜用其印文方式，偽造附條
    件買賣合約書。其除交付頭期款二十六萬二千元予福灣公司外，餘額並按月以福
    灣公司印妥楊女姓名之劃撥單，至郵局繳納分期款九千九百三十元，使福灣公司
    誤認丁○○係以附條件買賣方式購買上開車輛，並據前開契約書向高雄市監理處
    辦理動產擔保交易登記，足生損害於丁○○，福灣公司及高雄市監理處對車輛管
    理之正確性。嗣為福灣公司查覺，丙○○因而簽立切結書表示願於八十九年五月
    二十二日前清償上開車輛分期付款所餘之二十萬二千元債務，惟仍未依約履行。
二、案經被害人丁○○及福灣公司訴請臺灣高雄地方法院檢察署檢察官偵查起訴。
        理  由
一、訊據被告丙○○對右揭事實坦承不諱，核與告訴人丁○○指訴：「我已付清全部
    價款，我將印章放在丙○○那裡，未辦理分期付款買賣，該附條件買賣合約書及
    本票上之簽名非我所簽，印章亦非我所蓋」（偵查卷第十四頁、本院卷第十七頁
    ）；告訴人福灣公司代理人甲○○指訴：「我們得知丁○○已付清全部價款，被
    告挪用價款，每月由被告來還錢」（偵查卷第十四頁）等語相符，並有附條件買
    賣合約書、動產擔保交易設定證明書影本、本票影本、切結書影本各一紙附卷可
    稽。被告自白與事實相符，事證明確，犯行堪以認定。
二、核被告所為係犯刑法第二百零一條第一項偽造有價證券罪、第二百十六條、第二
    百十條行使偽造私文書罪、第三百三十六條第二項業務侵占罪。其偽造丁○○之
    署押及盜用丁○○之印文，為偽造有價證券及偽造文書之部分行為，不另論罪。
    其偽造有價證券後進而行使，其行使行為為偽造之高度行為所吸收，不另論罪。
    其偽造文書後，復持以行使，其偽造之低度行為為行使之高度行為吸收，僅論以
    行使偽造文書罪。被告所犯上開三罪間，有方法結果之牽連關係，為牽連犯，應
    從偽造有價證券之重罪處斷。爰審酌被告因之前生意失敗負債，不思循合法管道
    謀求解決，利用職務之便，偽造本票及私文書以遂行其侵占之犯行，惡性非輕，
    惟本院念其犯後坦承犯行，尚具悔意，且已與告訴人丁○○、福灣公司達成和解
    ，並向監理機關註銷附條件買賣之登記（此有和解書及動產擔保交易登記證明書
    在卷可參）等一切情狀，量處如主文所示之刑，以資懲儆。至其偽造發票人丁○
    ○之本票一紙，及附條件買賣合約書上偽造「丁○○」之署押一枚（其上盜用之
    印文，依最高法院四八年台上字第一一三號判例意旨勿庸宣告沒收），目前為福
    灣公司所持有，並無滅失，依刑法第二百零五條、第二百十九條規定，不問屬於
    犯人與否，併予宣告沒收。
據上論斷，應依刑事訴訟法第二百九十九條第一項前段，刑法第二百零一條第一項、
第二百十六條、第二百十條、第三百三十六條第二項、第五十五條、第二百零五條、
第二百十九條、罰金罰鍰提高標準條例第一條前段，判決如主文。
中      華      民      國    九十      年      一      月      三      日
                                      臺灣高雄地方法院刑事第二庭
                                          法官  施  柏  宏
右判決正本證明與原本無異
如不服本判決，應於送達後十日內，向本院提出上訴狀。
                                          書記官  邱  秋  珍
中      華      民      國    九十      年      一      月      三      日
附錄本案論罪科刑法條全文
刑法第二百零一條第一項：
意圖供行使之用，而偽造、變造公債票、公司股票或其他有價證券者，處三年以上十
年以下有期徒刑，得併科三千元以下罰金。
刑法第二百十六條
行使第二百十條至第二百十五條之文書者，依偽造、變造文書或登載不實事項或使登
載不實事項之規定處斷。
刑法第二百十條
偽造、變造私文書，足以生損害於公眾或他人者，處五年以下有期徒刑。
刑法第三百三十六條第二項
對於業務上所持有之物，犯前條第一項之罪者，處六月以上五年以下有期徒刑，得併
科三千元以下罰金。


司法院資訊處製作；財團法人民間司法改革基金會備份。
